最　高　行　政　法　院　裁　定
                                      100年度裁字第683號
上  訴  人　李木榕
被 上訴 人　臺南市政府稅務局
代　表　人　施齡
上列當事人間土地增值稅事件，上訴人對於中華民國99年12月23
日高雄高等行政法院99年度簡字第319號判決，提起上訴，本院
裁定如下：
　　主  文
上訴駁回。
上訴審訴訟費用由上訴人負擔。
　　理  由
一、按對於適用簡易程序之裁判提起上訴，須經本院許可。前項
    許可，以訴訟事件所涉及之法律見解具有原則性者為限，行
    政訴訟法第235條定有明文。所謂法律見解具有原則性，係
    指該訴訟事件所涉及之法律問題意義重大，而有加以闡釋之
    必要而言。
二、本件上訴人對於高等行政法院適用簡易程序所為之判決，提
    起上訴，主張：（一）本案涉及公益，依行政訴訟法第133
    條規定，行政法院應依職權調查證據；又原審判決肯認被上
    訴人所屬安南分局有權作成行政處分，顯與行政程序法第2
    條第1項、第92條第1項、中央法規標準法第4條等規定不符
    。（二）原審判決肯認行為時農業發展條例第27條規定之「
    免稅」程序，須由當事人負協力義務，否則不能認適用法令
    有錯誤或有可歸責致溢繳稅額乙節，違背租稅法律明文原則
    ，與財政部90年8月13日台財稅字第0900455007號函、財政
    部98年11月10日台財稅字第09800240170號函及財政部98年1
    0月23日台財稅字第09800238260號函釋意旨不合，並誤解司
    法院釋字第537號解釋、本院80年6月庭長評事聯席會議，進
    而誤用行為時農業發展條例施行細則第15條規定，均屬判決
    違背法令。（三）上訴人引用其他16件相同行政處分，依行
    政程序法第110條第1項及第3項規定，該等行政處分之效力
    仍繼續存在，又行政處分具備「構成要件效力」，該具有構
    成要件效力所確認之事實，對其他機關、法院或第三人均發
    生拘束效果，法院判決若涉及先前已確認之事實，即應予以
    承認及接受，惟原審判決未予採納，顯有違論理法則、取捨
    證據認定事實違背經驗法則之違法等語。惟原判決對於上訴
    人應負協力義務之理由及依據，業已闡述綦詳，對於上訴人
    之主張何以不足採，亦已詳述其論駁之理由。核其所述上訴
    理由，並無所涉及之法律見解具有原則性之情事。上訴人提
    起上訴，依首開規定及說明，不應許可，其上訴難謂合法，
    應予駁回。
三、據上論結，本件上訴為不合法。依行政訴訟法第249條第1項
    前段、第104條、民事訴訟法第95條、第78條，裁定如主文
    。
中　　華　　民　　國　　100　 年　　3　　 月　　17　　日
                    最高行政法院第一庭
                        審判長法官　鍾　耀　光
                              法官　楊  惠  欽
                              法官　黃　淑　玲
                              法官　鄭　小　康
                              法官　林　樹　埔

以  上  正  本  證  明  與  原  本  無  異
中　　華　　民　　國　　100　 年　　3　　 月　　17　　日
　　　　　　　　　　　　　　　書記官　張  雅  琴